hr-HR: Vrsta ikone: Primjena; Uređaj; Vrsta datoteke; Mapa; Postupak; Društvene mreže; Sustav; Korisničko sučelje; Internet; Ostalo
nb: Ikontype: Påføring; Enhet; Filtype; Mappe; Prosess; Sosiale medier; System; Brukergrensesnitt; Web; Annet
bg-BG: Тип икона: Приложение; Устройство; Тип на файла; Папка; Процес; Социални медии; Система; Потребителски интерфейс; Уеб; Други
ru: Тип значка: Приложение; Устройство; Тип файла; Папка; Процесс; Социальные сети; Система; Пользовательский интерфейс; Веб; Другой
th: ประเภทไอคอน: แอปพลิเคชัน; อุปกรณ์; ประเภทไฟล์; โฟลเดอร์; กระบวนการ; สื่อสังคม; ระบบ; ส่วนต่อประสานกับผู้ใช้; เว็บ; อื่นๆ
vi: Loại biểu tượng: Ứng dụng; Thiết bị; Loại tệp; Thư mục; Quy trình; Mạng xã hội; Hệ thống; Giao diện người dùng; Web; Khác
zh-TW: 圖示類型: 應用程式; 裝置; 檔案類型; 資料夾; 進程; 社群媒體; 系統; 使用者介面; 網頁; 其他
el: Τύπος εικονιδίου: Εφαρμογή; Συσκευή; Τύπος αρχείου; Φάκελος; Διαδικασία; Μέσα κοινωνικής δικτύωσης; Σύστημα; Διεπαφή χρήστη; Ιστός; Άλλο
tr: Simge Türü: Uygulama; Cihaz; Dosya tipi; Dosya; İşlem; Sosyal medya; Sistem; Kullanıcı arayüzü; Web; Diğer
ko: 아이콘 유형: 애플리케이션; 장치; 파일 유형; 폴더; 프로세스; 소셜 미디어; 시스템; 사용자 인터페이스; 웹; 기타
sv: Ikontyp: App; Enhet; Filtyp; Mapp; Bearbetning; Sociala medier; System; Användargränssnitt; webb; Övrigt
en: Icon type: Application; Device; File type; Folder; Process; Social media; System; User interface; Web; Other
fr: Type d’icône: Application; Appareil; Type de fichier; Dossier; Processus; Réseaux sociaux; Système; Interface utilisateur; Web; Autre
cs: Typ ikony: Aplikace; Zařízení; Typ souboru; Složka; Proces; Sociální média; Systém; Uživatelské rozhraní; Web; Jiné
pt-PT: Tipo de ícone: Aplicação; Dispositivo; Tipo de ficheiro; Pasta; Processo; Redes sociais; Sistema; Interface do utilizador; Web; Outro
de: Symboltyp: Anwendung; Gerät; Dateityp; Ordner; Verfahren; Social Media; System; Benutzeroberfläche; Web; Sonstiges
ja: アイコンの種類: アプリケーション; デバイス; ファイルタイプ; フォルダ; プロセス; ソーシャルメディア; システム; ユーザーインターフェース; ウェブ; その他
pl: Typ ikony: Zastosowanie; Urządzenie; Typ pliku; Folder; Proces; Media społecznościowe; System; Interfejs użytkownika; Sieć; Inne
fi: Kuvaketyyppi: Sovellus; Laite; Tiedostotyyppi; Kansio; Prosessi; Sosiaalinen media; Järjestelmä; Käyttöliittymä; Web; Muu
hu: Ikon típusa: Alkalmazás; Eszköz; Fájltípus; Mappa; Folyamat; Közösségi média; Rendszer; Felhasználói felület; Web; Egyéb
sk-SK: Typ ikony: Použitie; Zariadenie; Typ súboru; Priečinok; Proces; Sociálne médiá; Systém; Používateľské rozhranie; Web; Iné
da: Ikontype: Applikation; Enhed; Filtype; Mappe; Proces; Sociale medier; System; Brugergrænseflade; Web; Andet
it: Tipo di icona: Applicazione; Dispositivo; Tipo di file; Cartella; Processo; Social media; Sistema; Interfaccia utente; Web; Altro
sl-SI: Vrsta ikone: Aplikacija; Naprava; Vrsta vlakna za preproge; Mapa; Postopek; Družbeni mediji; Sistem; Uporabniški vmesnik; Splet; Drugo
es: Tipo de ícono: Aplicación; Dispositivo; Tipo de archivo; Carpeta; Proceso; Redes sociales; Sistema; Interfaz de usuario; Web; Otros
zh-CN: 图标类型: 应用程序; 设备; 文件类型; 文件夹; 进程; 社交媒体; 系统; 用户界面; 网络; 其他
lt-LT: Piktogramos tipas: Programėlė; Įrenginys; Failo tipas; Aplankas; Procesas; Socialinis tinklas; Sistema; Naudotojo sąsaja; Žiniatinklis; Kita
ro-RO: Tip pictogramă: Aplicație; Dispozitiv; Tip de fișier; Folder; Proces; Rețelele de socializare; Sistem; Interfață cu utilizatorul; Web; Altele
nl: Pictogramtype: Toepassing; Apparaat; Bestandstype; Map; Proces; Sociale media; Systeem; Gebruikersinterface; Web; Andere
pt-BR: Tipo de ícone: Aplicativo; Dispositivo; Tipo de arquivo; Pasta; Processo; Redes sociais; Sistema; Interface de usuário; Web; Outro